最高法院民事裁定　　　　　　九十六年度台上字第二六一九號
上　訴　人　丙○○
　　　　　　甲○○
　　　　　　乙○○
共　　　同
送達代收人　丙○○
共　　　同
訴訟代理人　魏早炳律師
　　　　　　陳恩民律師
　　　　　　魏翠亭律師
被 上訴 人　丁○○
訴訟代理人　房阿生律師
上列當事人間請求確認土地所有權存在事件，上訴人對於中華民
國九十六年五月七日台灣高等法院第二審再審判決（九十五年度
再字第八二號），提起上訴，本院裁定如下：
    主  文
上訴駁回。
第三審訴訟費用由上訴人負擔。
    理  由
按上訴第三審法院，非以原判決違背法令為理由，不得為之。又
提起上訴，上訴狀內應記載上訴理由，表明原判決所違背之法令
及其具體內容，暨依訴訟資料合於該違背法令之具體事實，其依
民事訴訟法第四百六十九條之一規定提起上訴者，並應具體敘述
為從事法之續造、確保裁判之一致性或其他所涉及之法律見解具
有原則上重要性之理由。同法第四百六十七條、第四百七十條第
二項定有明文。而依同法第四百六十八條規定，判決不適用法規
或適用不當者，為違背法令；依同法第四百六十九條規定，判決
有該條所列各款情形之一者，為當然違背法令。是當事人提起上
訴，如以同法第四百六十九條所列各款情形為理由時，其上訴狀
或理由書應表明該判決有合於各該條款規定情形之具體內容，及
係依何訴訟資料合於該違背法令之具體事實。如依同法第四百六
十八條規定，以原判決有不適用法規或適用法規不當為理由時，
其上訴狀或理由書應表明該判決所違背之法令條項，或有關判例
、解釋字號，或成文法以外之習慣或法理等及其具體內容，暨係
依何訴訟資料合於該違背法令之具體事實，並具體敘述為從事法
之續造、確保裁判之一致性或其他所涉及之法律見解具有原則上
重要性之理由。上訴狀或理由書如未依上述方法表明，或其所表
明者與上開法條規定不合時，即難認為已合法表明上訴理由，其
上訴自非合法。本件上訴人對於原判決提起上訴，雖以該判決不
備理由之當然違背法令為由，惟核其上訴理由狀所載內容，並未
表明該判決所違背之法令及其具體內容，暨依訴訟資料合於該違
背法令之具體事實，並具體敘述為從事法之續造、確保裁判之一
致性或其他所涉及之法律見解具有原則上重要性之理由，難認其
已合法表明上訴理由。依首揭說明，應認其上訴為不合法。至其
指摘原審就其所提「原確定判決（即原法院九十四年度上字第八
九三號判決）既認不宜採與系爭八一之一號土地面積九百五十平
方公尺之田地相同計價標準核計分配權利，乃逕將八一之一號與
八一之四號土地差額之面積九十四平方公尺判歸被上訴人所有，
判決理由與主文顯有矛盾，且此判決與主文矛盾之事由顯有影響
判決之結果，至為灼然。」等再審事由，於判決中隻字未提，並
說明其不採之理由，有判決不備理由之當然違背法令事由一節，
經查原審業於判決理由第七點敘明：「再審原告（即上訴人）其
餘主張及陳述，與判決結果無涉，無一一論述之必要，併此敘明
。」等情，自已斟酌而認為再審顯無理由無誤。矧經細繹原確定
判決理由第六點(三)所載係以八一之四號土地既為被上訴人向李維
照、李維藏及上訴人之繼承人李維道另外購買，故應先予扣除此
部分經政府徵收後，配回抵價地之面積，再加分配，方為公允，
是被上訴人依政府徵收補償作業計算應得之抵價地權利價值，認
上訴人須移轉所取得抵價地權利範圍七七三一分之一一五○，尚
無不當，上訴人就被上訴人主張之計算方法亦無爭執等詞為由，
而維持第一審所為上訴人敗訴之判決（見該判決第十頁），上訴
人既於該案不予爭執面積之計算方法，原確定判決因而依被上訴
人主張之面積計算，即無違誤。原審就此縱未詳予說明其駁回上
訴人所提再審之訴之理由，要與裁判結果不生影響，附此敘明。
據上論結，本件上訴為不合法。依民事訴訟法第四百八十一條、
第四百四十四條第一項、第九十五條、第七十八條，裁定如主文
。
中　　華　　民　　國　九十六　年　 十一 　月　二十三　日
                      最高法院民事第二庭
                          審判長法官  吳　正　一
                                法官  劉　福　聲
                                法官  阮　富　枝
                                法官  陳　重　瑜
                                法官  鄭　傑　夫
      本件正本證明與原本無異
                                      書  記  官
中　　華　　民　　國　九十六　年　 十二 　月　　四　　日
                                                      Ｅ
